臺灣高等法院刑事裁定　　　　　　　　 94年度毒抗字第455號
抗　告　人
即　被　告　甲○○
上列抗告人即被告因違反毒品危害防制條例案件，不服臺灣板橋
地方法院中華民國94年10月31日裁定（94年度毒聲字第2227號）
，提起抗告，本院裁定如下：
    主  文
抗告駁回。
    理  由
一、原裁定意旨如附件（其中理由四、贅載觀察勒戒處分執行條
    例第3 條第2 項，應予刪除），茲引用之。
二、抗告意旨略以：（一）抗告人不知張東松何時將安非他命1
    包及吸食器1 組放入抗告人之皮包，抗告人並未持有毒品，
    亦未施用毒品，當無觀察、勒戒之必要；（二）抗告人為控
    制體重，有服用相關藥物及減肥藥品之習慣，且時常送檳榔
    至電動遊樂場，長期吸入電動遊樂場消費者施用安非他命後
    排出之煙氣，可能導致尿液檢出有安非他命陽性反應。原審
    不察，認抗告人有施用第二級毒品之犯行，抗告人實難甘服
    云云。
三、經查：
（一）抗告人搭乘張東松所騎乘之機車，於民國（下同）94年8
      月11日凌晨2 時許，行經臺北市○○區○○路與環河北路
      口為警攔檢盤查時，在抗告人所攜帶之皮包內起獲1 包安
      非他命及1 組吸食器，經警於同日凌晨5 時許採集抗告人
      之尿液送驗，結果呈安非他命類陽性反應，有臺灣檢驗科
      技股份有限公司94年8 月25日濫用藥物尿液檢驗報告1 紙
      在卷可稽；而依行政院衛生署藥物食品檢驗局81年2 月8
      日（81）藥檢壹字第001156號函示意旨，安非他命經口服
      投與後，約70%於24小時內自尿中排出，約90%於96小時內
      自尿中排出，且安非他命成分之檢出與其投與方式、投與
      量、個人體質、採尿時間與檢測儀器之精密度等諸多因素
      有關，是依上開資料推斷，最長可能不超過4 日。堪認抗
      告人於採尿前之96小時內，有施用第二級毒品之事實。且
      抗告人所攜帶之皮包乃私人物品，衡情應不可能未經抗告
      人同意即任由僅係認識之普通朋友（94年8 月11日訊問筆
      錄第1 頁）張東松將安非他命及吸食器放入皮包。抗告人
      所辯不知情云云，委無足採。
（二）按吸入煙毒或安非他命之二手煙，於文獻上雖尚無能否由
      尿液中檢驗出煙毒或安非他命反應之研究報告，惟由法務
      部調查局檢驗煙毒或安非他命案件之經驗研判，若非長時
      間與吸毒者直接相向且存心大量吸入吸毒者所呼出之煙氣
      ，以二手煙中可能存在之低劑量煙毒或安非他命，應不致
      在尿液中檢驗出煙毒或安非他命反應，此有該局82年8 月
      6 日（82）發技一字第4153號函可參。抗告人既明知電動
      遊樂場之消費者有可能施用安非他命，且僅送檳榔進入電
      動遊樂場，顯不可能猶與該電動遊樂場之消費者長時間且
      直接相向，並存心大量吸入彼等所呼出之煙氣。抗告人所
      辯係因吸入煙氣所致云云，亦未足採據。
（三）抗告人於94年8 月11日遭警查獲之際，係稱近日曾服用治
      療泌尿病變及骨刺之藥物（94年8 月11日第一次調查筆錄
      第4 頁）；迄94年11月18日具狀向本院提起抗告，則記載
      乃因服用減肥藥品及吸入電動遊樂場消費者呼出之煙氣。
      抗告人就其尿液何以檢出安非他命陽性反應之辯解，前後
      不一；且服用一般經合格醫師開具之處方，應不致於尿液
      檢出毒品反應。抗告人所辯未施用安非他命云云，不足採
      信。
四、原審以抗告人有施用第二級毒品之犯行，堪予認定，爰依毒
    品危害防制條例第20條第1 項及觀察勒戒處分執行條例第3
    條第1 項之規定，裁定將抗告人送勒戒處所觀察、勒戒，並
    無不當。抗告意旨所指各節，均無理由，應予駁回。
中　　華　　民　　國　　94　　年　　12　　月　　7 　　日
　　　　　　　　　刑事第十八庭審判長法　官  吳昭瑩
　　　　　　　　　　　　　　　    　法  官  李英勇
　　　　　　　　　　　　　　　  　  法  官  王麗莉
以上正本證明與原本無異。
不得再抗告。
                                    書記官  蘇秋
中　　華　　民　　國　　94　　年　　12　　月　　8 　　日
